臺灣臺南地方法院民事裁定
111年度監宣字第507號
聲  請  人  許○      住○○市○○區○○路000巷00弄0號0

代  理  人  洪銘憲律師
相  對  人  陳○○  

代  理  人  蘇暉律師  
受  監  護  
宣  告  人  甲○○  

上列當事人間聲請改定監護人事件，本院裁定如下：
    主    文
選任許雅芬律師為受監護宣告之人甲○○之程序監理人，並由聲請
人於收受本裁定7 日內預納程序監理人酬金新臺幣10,000元。
    理    由
一、按處理家事事件，無程序能力人與其法定代理人有利益衝突
    之虞，法院得依利害關係人聲請或依職權選任程序監理人，
    家事事件法第15條第1項定有明文。又法院得就社會福利主
    管機關、社會福利機構所屬人員，或律師公會、社會工作師
    公會或其他相類似公會所推薦具有性別平權意識、尊重多元
    文化，並有處理家事事件相關知識之適當人員，選任為程序
    監理人，同法第16條第1項亦有明定。
二、經查，本件聲請改定監護人事件，聲請人之父親甲○○因失智
    病症，經本院以110年度監宣字第372號民事裁定宣告為受監
    護宣告人，已無程序能力，業據本院依職權調取該事件卷證
    核閱屬實，而本件聲請人主張相對人對於甲○○未盡探視及給
    付看護費用，甚至經看護中心通知甲○○送醫時，相對人亦置
    之不理，且相對人在擔任甲○○監護人後，即對在甲○○受監護
    宣告之前一直照顧甲○○之同居人吳盈慧訴請返還房屋，並有
    出售甲○○所有房屋之意等情，顯不利於甲○○，然而為相對人
    所否認，事涉受監護宣告之人之利益，且受監護宣告之人與
    其法定代理人即相對人有利益衝突之虞，為確保受監護宣告
    之人之最佳利益，保障其權益，本院認有為其選任程序監理
    人之必要。經本院委請家事調查官聯繫結果，認許雅芬律師
    具有法律背景，且許雅芬律師業已表示同意受任協助，本院
    審酌許雅芬律師為社團法人臺南律師公會推薦，經司法院遴
    選造冊之程序監理人，具有相關專業知識背景，現執業律師
    ，具有專業經驗並陳明願擔任本件程序監理人，足認其為適
    當之人選。爰按上揭規定，依職權選任許雅芬律師為本件受
    監護宣告之人甲○○之程序監理人。又本院為使程序順利進行
    ，茲依家事事件法第16條第5 項及程序監理人選任及酬金支
    給辦法第14條第1 項之規定，併諭知本件程序監理人報酬應
    由聲請人預納新臺幣10,000元，爰裁定如主文。
三、此外，程序監理人基於受監護宣告之人之最佳利益及專業立
    場，宜儘速訪視受監護宣告之人甲○○，與兩造會談，以瞭解
    甲○○照顧情形及其財產狀況，及甲○○之監護人即相對人有無
    不符受監護宣告人之最佳利益或顯不適任情事而需改定監護
    人，如有，適當之監護人及會同開具財產清冊人之人選等，
    進行專業評估後提出書面報告供本院參考，兩造及關係人亦
    均應配合程序監理人進行會談及提供相關資料，併予敘明。
中　　華　　民　　國　　111 　年　　10　　月　　24　　日
                  家事法庭  法  官  陳文欽
以上正本係照原本做成。
本裁定不得抗告。
中　　華　　民　　國　　111 　年　　10　　月　　24　　日
                            書記官  易佩雯